# 应收利息中能否核算银行定期存款利息，准则中没明确说明期末是否可以预提应收利息。急

提问人：nikan 时间：2012-03-10 22:19:03
从理论上讲，能否计提定期存款利息取决于管理层的持有意图和能力。 由于定期存款在到期之前支取，只能按照活期存款计息，所以除非管理层有将定期存款持有到期的意图，以及能力（所谓能力就是在定期存款到期之前不会因为资金问题动用该笔存款），否则不能按照定期利率计提利息。 站在审计角度，我个人不建议计提定期存款利息，因为所谓的意图和能力有时候说不清楚，计提定期存款利息会给下一次的审计留下后遗症，即万一计提了利息，到时候被审计单位又提前支取了，处理会麻烦

回答人：chenyiwei
赞同此观点。

提问人：windy1978 时间：2012-03-19 12:46:05
募集资金的定期存款利息，是否可以期末计提？

回答人：chenyiwei
参考nikankan在 2 楼的答复，按同一原则处理。

提问人：XK2410 时间：2017-06-01 16:29:17
应该可算现金，权责发生制计提了定期利息，不能否定定期存款可以随时用于支付的功能，这二者不矛盾

回答人：chenyiwei
不赞同。按定期利率计提利息收入就表明有明确的持有至到期的意图，不会随时提前支取用于支付的。持有目的主要是为了获取较高的收益。

提问人：呼叫帮助 时间：2017-06-08 15:50:27
陈版，按定期利率计提利息收入就表明有明确的持有至到期的意图，不会随时提前支取用于支付的。这个确认是否需要企业提供相关的承诺？

回答人：chenyiwei
要，而且要结合其他证据来证明该承诺确实是可以实现的。